Minutes et répertoires du notaire Claude MONNERAT, 26 mars 1681 - 4 juillet 1701 (étude XII)
Archives nationales
Minutes et répertoires du notaire Claude MONNERAT (étude XII)
26 mars 1681 - 4 juillet 1701
MC/ET/XII/182 - MC/ET/XII/264, MC/RE/XII/6
Etude XII; Monnerat, Claude
Archives nationales de France
Minutes et répertoires: la loi 2008-696 du 15 juillet 2008 relative aux archives a fixé à 75 ans à compter de la date de l'acte, ou à 25 ans à compter de la date du décès de l'intéressé si ce délai est plus bref, le délai de communication des minutes et répertoires des notaires; ce délai est porté à 100 ans à compter de la date de l'acte si le document se rapporte à un mineur (code du Patrimoine, articles L213-2, 4e d et 5e).
Autres documents de l'étude (dossiers de clients, comptabilité...): s'agissant d'archives privées, ces documents sont communicables selon les modalités fixées par le déposant ou le donateur.
Certains documents ne sont pas accessibles en raison de leur mauvais état de conservation.
Versement
Accès aux instruments de recherche de tous les notaires de l’étude XII
Archives de l'étude XII
- Minutes de Claude MONNERAT, 26 mars 1681 - 1720; MC/ET/XII/182 - MC/ET/XII/264
  - Minutes. 1681, 26 mars - juin, 26 mars - juin 1681; MC/ET/XII/182
    Informations concernant le classement:
    Le niveau inférieur de description, quand il existe, correspond aux minutes d'actes. Toutes les minutes ne sont pas forcément décrites une à une. Les descriptions de ces minutes sont plus ou moins détaillées.
    - LA RIVIERE (Louis de) de Thorigny § Bail par Claude Jean Baptiste LAMBERT Seigneur de Thorigny de la terre et seigneurerie de Thorigny à Louis de LA RIVIÈRE pour 12 ans, 12 janvier 1684; MC/ET/XII/182
      Origine de l'information:
      Fichier dit 'général' XVIIe-XVIIIe siècles, par le personnel du Minutier, 1954-1999 ( fichier papier entièrement dématérialisé; voir contexte dans le Plan d’orientation général - Notaires de Paris, guides thématiques du Minutier).
      Date de révision: 2011-2012
      Date de création de la notice: 2010
      bail; La Rivière, Louis de
    - LAMBERT Claude Jean Baptiste sr de Thorigny, La Postolle et Sucy en Brie § Bail de la terre et seigneurerie de Thorigny par Claude Jean Baptiste LAMBERT à Louis DE LA RIVIERE pour 12 ans, 12 janvier 1684; MC/ET/XII/182
      bail
    - THORIGNY Terre et seigneurerie § Bail par Claude Jean Baptiste LAMBERT, seigneur de Thorigny, de THORIGNY à Louis DE LA RIVIERE de Thorigny pour 12 ans, 12 janvier 1684; MC/ET/XII/182
  - Minutes. 1681, juillet - 1681, septembre, juillet 1681 - septembre 1681; MC/ET/XII/183
    Informations complémentaires:
  - Minutes. 1681, octobre - 1681, décembre, octobre 1681 - décembre 1681; MC/ET/XII/184
  - Minutes. 1682, janvier - 1682, mars, janvier 1682 - mars 1682; MC/ET/XII/185
    - MOLLE (Baptiste) bourgeois de Paris r. du Monceau par Saint-Gervais § Constitution par Baptiste MOLLE à Martin JUMENTIER bourgeois de Paris demeurant r. de Antoine par Saint-Paul, de 50 L de rente sur le clergé, moyennant 460 L, 5 janvier 1682; MC/ET/XII/185
      constitution de rente; Molle, Baptiste
  - Minutes. 1682, avril - 1682, mai, avril 1682 - mai 1682; MC/ET/XII/186
  - Minutes. 1682, juin - 1682, août, juin 1682 - août 1682; MC/ET/XII/187
  - Minutes. 1682, septembre - 1682, décembre, septembre 1682 - décembre 1682; MC/ET/XII/188
  - Minutes. 1683, janvier - 1683, avril, janvier 1683 - avril 1683; MC/ET/XII/189
  - Minutes. 1683, mai - 1683, août, mai 1683 - août 1683; MC/ET/XII/190
  - Minutes. 1683, septembre - 1683, décembre, septembre 1683 - décembre 1683; MC/ET/XII/191
  - Minutes. 1684, janvier - 1684, avril, janvier 1684 - avril 1684; MC/ET/XII/192
  - Minutes. 1684, mai - 1684, août, mai 1684 - août 1684; MC/ET/XII/193
  - Minutes. 1684, septembre - 1684, décembre, septembre 1684 - décembre 1684; MC/ET/XII/194
  - Minutes. 1685, janvier - 1685, avril, janvier 1685 - avril 1685; MC/ET/XII/195
  - Minutes. 1685, mai - 1685, août, mai 1685 - août 1685; MC/ET/XII/196
  - Minutes. 1685, septembre - 1685, décembre, septembre 1685 - décembre 1685; MC/ET/XII/197
  - Minutes. 1686, janvier - 1686, avril, janvier 1686 - avril 1686; MC/ET/XII/198
  - Minutes. 1686, mai - 1686, août, mai 1686 - août 1686; MC/ET/XII/199
  - Minutes. 1686, septembre - 1686, décembre, septembre 1686 - décembre 1686; MC/ET/XII/200
  - Minutes. 1687, janvier - 1687, avril, janvier 1687 - avril 1687; MC/ET/XII/201
  - Minutes. 1687, mai - 1687, août, mai 1687 - août 1687; MC/ET/XII/202
  - Minutes. 1687, septembre - 1687, décembre, septembre 1687 - décembre 1687; MC/ET/XII/203
    - PAUFILLART (Anne) femme d'Antoine HERLAN, demeurant rue Saint-Martin à l'Image Saint-Louis. § Dépôt du testament d'Anne PAUFILLART par Nicolas GABILLON, curé de l'église Saint-Laurent., 7 septembre 1684; MC/ET/XII/203
      testament; Paufillart, Anne
  - Minutes. 1688, janvier - 1688, avril, janvier 1688 - avril 1688; MC/ET/XII/204
    - LOYNES (Madeleine de) § Titre nouvel de rente par Madeleine de LOYNES veuve de Claude de MARLE écuyer sr de Fourcille près d'AHILY en Brie et y dem/r/ Louis Claude de Marle écuyer sr de Fourcille et Madeleine de Marle de Fourcille enfants majeurs de la d. dame et de son + mari lad. dame tutrice d'Antoine et de François de Marle ses enfants mineurs au propre de Silvain MEUSNIER marchand bourgeois de la ville d'Evan en Combraille en Auvergne, 13 février 1688; MC/ET/XII/204
      titre nouvel; Loynes, Madeleine de
  - Minutes. 1688, mai - 1688, août, mai 1688 - août 1688; MC/ET/XII/205
  - Minutes. 1688, septembre - 1688, décembre, septembre 1688 - décembre 1688; MC/ET/XII/206
  - Minutes. 1689, janvier - 1689, avril, janvier 1689 - avril 1689; MC/ET/XII/207
  - Minutes. 1689, mai - 1689, août, mai 1689 - août 1689; MC/ET/XII/208
  - Minutes. 1689, septembre - 1689, décembre, septembre 1689 - décembre 1689; MC/ET/XII/209
    - Cautionnement de Charles Perrault, de l'Académie française, envers François Forcadel, écuyer, conseiller du Roi, commissaire et receveur général des deniers des saisies réelles, pour les prix et charges des baux judiciaires des terres de Fontenailles et Loytault, adjugées à Louis Bovion, bourgeois de Tours., 14 septembre 1689; MC/ET/XII/209
      Documents du Minutier central concernant l'histoire littéraire (1650-1700) [2295 actes], par Madeleine Jurgens et Marie-Antoinette Fleury, Paris, Presses universitaires de France, 1960, p. 310 (instrument de recherche imprimé dématérialisé dont la version intégrale est accessible en ligne par la rubrique 'Autres instruments de recherche', voir contexte dans le Plan d’orientation général - Notaires de Paris, guides thématiques du Minutier).
      Date de révision: 2009-2011
      Date de création de la notice: 2009
      Documents du Minutier central concernant l'histoire littéraire (1650-1700), par Madeleine Jurgens et Marie-Antoinette Fleury. Presses universitaires de France, 1960, XXIII-511 p.
      cautionnement; Tours (Indre-et-Loire); Perrault, Charles (1628-1703); Forcadel, François; Bovion, Louis; commissaire (Ancien Régime); percepteur
  - Minutes. 1690, janvier - 1690, avril, janvier 1690 - avril 1690; MC/ET/XII/210
    - MOLÉ (Quentin) + § Inventaire de Marie MONNARD veuve de Quentin MOLÉ, 4 avril 1690; MC/ET/XII/210
      inventaire; Molé, Quentin
  - Minutes. 1690, mai - 1690, août, mai 1690 - août 1690; MC/ET/XII/211
  - Minutes. 1690, septembre - 1690, décembre, septembre 1690 - décembre 1690; MC/ET/XII/212
  - Minutes. 1691, janvier - 1691, avril, janvier 1691 - avril 1691; MC/ET/XII/213
  - Minutes. 1691, mai - 1691, août, mai 1691 - août 1691; MC/ET/XII/214
  - Minutes. 1691, septembre - 1691, décembre, septembre 1691 - décembre 1691; MC/ET/XII/215
  - Minutes. 1692, janvier - 1692, mars, janvier 1692 - mars 1692; MC/ET/XII/216
  - Minutes. 1692, avril - 1692, juin, avril 1692 - juin 1692; MC/ET/XII/217
    Attention: certains actes ont été constatés manquants
    - Inventaire après décès de Nicolas Lambert de Thorigny., 13 mai 1692
      Attention: l'original de l'acte est manquant.
      Mention dans le répertoire du notaire coté:
      MC/RE/XII/6
      Actes signalés par le personnel du Minutier central des notaires de Paris, 2003-2012 (base de données migrée: voir contexte dans le Plan d’orientation général - Notaires de Paris, guides thématiques du Minutier).
      Date de révision: 2010
      inventaire après décès; Lambert de Thorigny, Nicolas (16..-1692)
    - LAMBERT (Nicolas) (fils) Seigneur de Thorigny, la Postolle et Sucy en Brie. Président en la Chambre des Comptes § Inventaire après décès de Nicolas LAMBERT, 13 mai 1692; MC/ET/XII/217
      inventaire; Lambert, Nicolas
    - Cautionnement de Charles Perrault envers François Forcadel établi à l'administration des terres de Fontenailles, Quartinière, Loytault et de maisons sises à Tours, pour les prix et charges des baux judiciaires des dits lieux., 8 juin 1692; MC/ET/XII/217
      cautionnement; Tours (Indre-et-Loire); Perrault, Charles (1628-1703); Forcadel, François
  - Minutes. 1692, juillet - 1692, septembre, juillet 1692 - septembre 1692; MC/ET/XII/218
  - Minutes. 1692, octobre - 1692, décembre, octobre 1692 - décembre 1692; MC/ET/XII/219
    - Achat de charge par Jean Renard, principal clerc de Claude Monnerat, notaire au Châtelet, à Jacques Le Normand, notaire au Châtelet., 6 octobre 1692; MC/ET/XII/219
      Marie-Françoise Limon, Les notaires au Châtelet de Paris sous le règne de Louis XIV, Toulouse, Presses universitaires du Mirail, 1992 [223 actes] (voir contexte dans le Plan d’orientation général - Notaires de Paris, guides thématiques du Minutier).
      Date de création de la notice: 2006
      acte de vente; Renard, Jean; Monnerat, Claude; Le Normand, Jacques; notaire
  - Minutes. 1693, janvier - 1693, avril, janvier 1693 - avril 1693; MC/ET/XII/220
  - Minutes. 1693, mai - 1693, août, mai 1693 - août 1693; MC/ET/XII/221
  - Minutes. 1693, septembre - 1693, décembre, septembre 1693 - décembre 1693; MC/ET/XII/222
  - Minutes. 1694, janvier - 1694, mars, janvier 1694 - mars 1694; MC/ET/XII/223
  - Déclaration de la fabrique de la paroisse Saint-Louis. 1694, avril - 1694, mai, avril 1694 - mai 1694; MC/ET/XII/224
  - Minutes. 1694, juin - 1694, août, juin 1694 - août 1694; MC/ET/XII/225
    - FONTAINEBLEAU hôtel d'Angoulême § Vente de l'Hôtel d'Angoulême à FONTAINEBLEAU moy. 6400 Lts, 31 juillet 1694; MC/ET/XII/225
      acte de vente
  - Minutes. 1694, septembre - 1694, décembre, septembre 1694 - décembre 1694; MC/ET/XII/226
    - Partage de la succession de Marguerite Brossier entre son fils Claude Bosc et les enfants d'Alexandre Bontemps, valet de chambre du roi, ses petits-enfants, 29 septembre 1694; MC/ET/XII/226
      Les valets de chambre du roi au XVIIe siècle (102 actes), par Mathieu Da Vinha, 2003 (base de données migrée: voir contexte dans le Plan d’orientation général - Notaires de Paris, guides thématiques du Minutier).
      partage; Brossier, Marguerite; Bosc, Claude; Bontemps, Alexandre; officier de la Chambre du roi (Ancien Régime)
    - Inventaire après décès d'Ismaël Boulliau, prêtre, demeurant à l'abbaye Saint-Victor, dont sa bibliothèque., 29 décembre 1694; MC/ET/XII/226
      Fichier Bibliothèques XVIe-XVIIIe siècles, par Claire Béchu, Marie-Antoinette Fleury, Madeleine Jurgens, Xenia Pamfilova, 1953-1996 (fichier papier entièrement dématérialisé; voir contexte dans le Plan d’orientation général - Notaires de Paris, guides thématiques du Minutier).
      Date de création de la notice: 2012
      inventaire après décès; Saint-Victor (abbaye); Boulliau, Ismaël; prêtre
  - Minutes. 1695, janvier - 1695, avril, janvier 1695 - avril 1695; MC/ET/XII/227
  - Minutes. 1695, mai - 1695, août, mai 1695 - août 1695; MC/ET/XII/228
  - Minutes. 1695, septembre - 1695, décembre, septembre 1695 - décembre 1695; MC/ET/XII/229
  - Minutes. 1696, janvier - 1696, mars, janvier 1696 - mars 1696; MC/ET/XII/230
  - Minutes. 1696, avril - 1696, juin, avril 1696 - juin 1696; MC/ET/XII/231
    - Constitution de rente. Joseph Guillaume, prieur de Blainville, à Gilles Boudeville., 9 juin 1696; MC/ET/XII/231
      constitution de rente; Guillaume, Joseph; Boudeville, Gilles; officier de la Chambre du roi (Ancien Régime)
  - Minutes. 1696, juillet - 1696, septembre, juillet 1696 - septembre 1696; MC/ET/XII/232
    - Procuration de Louis Bontemps, valet de chambre du roi, à son père., 10 septembre 1696; MC/ET/XII/232
      procuration; Bontemps, Louis; Bontemps (père); officier de la Chambre du roi (Ancien Régime)
    - Remboursement de Jean-Baptiste Brunet à Alexandre Bontemps, valet de chambre du roi., 14 septembre 1696; MC/ET/XII/232
      indemnité; Brunet, Jean-Baptiste; Bontemps, Alexandre; officier de la Chambre du roi (Ancien Régime)
  - Minutes. 1696, octobre - 1696, décembre, octobre 1696 - décembre 1696; MC/ET/XII/233
    - Constitution de la ville à Alexandre Bontemps, valet de chambre du roi., 13 novembre 1696; MC/ET/XII/233
      constitution de rente; Bontemps, Alexandre; officier de la Chambre du roi (Ancien Régime)
    - ARMAILLÉ (Geneviève d') § mariage avec Charles de NICOLAY Dossiers de clients, 1891; MC/ET/XII/233
      contrat de mariage; Armaillé, Geneviève d'
  - Minutes. 1697, janvier - 1697, mars, janvier 1697 - mars 1697; MC/ET/XII/234
  - Minutes. 1697, avril - 1697, juin, avril 1697 - juin 1697; MC/ET/XII/235
  - Minutes. 1697, juillet - 1697, septembre, juillet 1697 - septembre 1697; MC/ET/XII/236
  - Minutes. 1697, octobre - 1697, décembre, octobre 1697 - décembre 1697; MC/ET/XII/237
  - Minutes. 1698, janvier - 1698, mars, janvier 1698 - mars 1698; MC/ET/XII/238
  - Minutes. 1698, avril - 1698, juin, avril 1698 - juin 1698; MC/ET/XII/239
  - Minutes. 1698, juillet - 1698, septembre, juillet 1698 - septembre 1698; MC/ET/XII/240
  - Minutes. 1698, octobre - 1698, décembre, octobre 1698 - décembre 1698; MC/ET/XII/241
  - Minutes. 1699, janvier - 1699, mars, janvier 1699 - mars 1699; MC/ET/XII/242
    - Présentation par François Molé, chevalier, conseiller du Roi en ses conseils, maître des Requêtes ordinaire de son Hôtel, abbé de l'abbaye de Sainte-Croix de Bordeaux, et abbé commendataire de l'abbaye de Chambre-Fontaine, au diocèse de Meaux, demeurant en son château de Charonne, à l'évêque de Meaux, de Paul Vernois, prêtre, religieux, chanoine régulier de l'abbaye royale Notre-Dame de Rivière-en-Brie, pour la cure de Saint-Claude de Pierre-Levée rendue vacante par la démission de Jean-Baptiste Aubry., 12 février 1699; MC/ET/XII/242
      Documents du Minutier central concernant l'histoire littéraire (1650-1700) [2295 actes], par Madeleine Jurgens et Marie-Antoinette Fleury, Paris, Presses universitaires de France, 1960, p. 54 (instrument de recherche imprimé dématérialisé dont la version intégrale est accessible en ligne par la rubrique 'Autres instruments de recherche', voir contexte dans le Plan d’orientation général - Notaires de Paris, guides thématiques du Minutier).
      nomination; Cuisy (Seine-et-Marne); Charonne (château de); Faremoutiers (Seine-et-Marne, abbaye de); Pierre-Levée (Seine-et-Marne); Bossuet, Jacques Bénigne (1627-1704); Molé, François; Vermois, Paul; évêque; maître des requêtes (Ancien Régime); abbé; prêtre; religieux; chanoine
  - Minutes. 1699, avril - 1699, juin, avril 1699 - juin 1699; MC/ET/XII/243
  - Minutes. 1699, juillet - 1699, septembre, juillet 1699 - septembre 1699; MC/ET/XII/244
  - Minutes. 1699, octobre - 1699, décembre, octobre 1699 - décembre 1699; MC/ET/XII/245
    - TALLON (Pierre Florimond) écuyer § Contrat de mariage entre Pierre Florimond Fils de Pierre Tallon trésorier provincial de l'extraordinaire des guerres de France intendant du m/isat/ de Bergue Oprom et de marquise de LASCASES avec Elisabeth TALLON Fille de Gilles Tallon seigneur de Montigny conseiller du Roi ancien maître ordinaire en sa Chambre des comptes et de Elisabeth LE BOISTEL, 24 novembre 1699; MC/ET/XII/245
      contrat de mariage; Tallon, Pierre Florimond
  - Minutes. 1700, janvier - 1700, mars, janvier 1700 - mars 1700; MC/ET/XII/246
    - TALON (famille) § Délaissements, 1er, 5 janvier et 21 février 1700., 1er janvier 1700 - 21 février 1700; MC/ET/XII/246
      Talon, famille
    - Inventaire après décès de Germain de Saintonge, avocat au Parlement, dont la bibliothèque., 25 janvier 1700; MC/ET/XII/246
      Bilbiothèque.
      inventaire après décès; Saintonge, Germain de; avocat au parlement (Ancien Régime)
    - Inventaire après décès de Bénigne Le Ragois, seigneur de Bretonvilliers, Président de la Chambre des Comptes en son hôtel Ile-Notre-Dame., 26 janvier 1700; MC/ET/XII/246
      Tableaux dont plusieurs avec noms d'auteurs et copies. Tapisseries dont certaines à sujet
      Histoire de l'art, 1700-1750, études XI et XII (344 actes), par Mireille Rambaud, 1964-1966 (fichier papier entièrement dématérialisé; voir contexte dans le Plan d’orientation général - Notaires de Paris, guides thématiques du Minutier).
      Date de création de la notice: 2004
      inventaire après décès; Notre-Dame (île); Le Ragois, Bénigne; magistrat
    - Deslandre (Guillaume), marchand orfèvre ,à Dijon § Transport, 14 mars 1700; MC/ET/XII/246
      Artisans XVIIIe siècle, par M. Rambaud et C. Grodecki, 1956-1977 ( fichier papier entièrement dématérialisé; voir contexte dans le Plan d’orientation général - Notaires de Paris, guides thématiques du Minutier).
      cession; Deslandre, Guillaume
    - Travers (Jacques) architecte entrepreneur de bâtiments rue Saint-Jacques § transport d'obligation, 17 mars 1700; MC/ET/XII/246
      obligation; Travers, Jacques
    - Esturot (Michel) maçon grande rue Saint-Germain-des-Prés § transport, 17 mars 1700; MC/ET/XII/246
      Esturot, Michel
    - Potheron (Jacques) maître maçon à Argenteuil § Devis et marché (réparations), 28 mars 1700; MC/ET/XII/246
      devis; marché; Potheron, Jacques
    - JEU § Mention d'un JEU de billard estime 60 Lts ds l'inv. de Gilles TALLON maître des Comptes, 31 mars 1700; MC/ET/XII/246
      inventaire
    - Morissey (René), marchand orfèvre, place Dauphine § Quittance, 31 mars 1700; MC/ET/XII/246
      quittance; Morissey, René
    - TABLEAUX § Inv. de Gilles TALLON maître des Comptes, 31 mars 1700; MC/ET/XII/246
    - TALON (Gilles) maître en la Chambre des Comptes; seigneur des Montigny; maître en la Chambre des Comptes § Inventaire; Renonci/on/ le 1er - 7; 4-8; 2 actes, 31 mars 1700; MC/ET/XII/246
      inventaire; Talon, Gilles
    - TALLON (Gilles) écuyer seigneur de Montigny; maître en la chambre des Comptes; + île N.D. rue Saint-Louis § Inventaire à la requête de ses 3 enfants - un billard 60 £ts - Tableaux -, 31 mars 1700; MC/ET/XII/246
      inventaire; Tallon, Gilles
    - Inventaire après décès de Marie-Marguerite Bontemps, épouse de Claude-Jean-Baptiste Lambert, seigneur de Thorigny, de Sucy etc., Président en la Chambre des Comptes en son hôtel rue Saint-Louis, château de Sucy et de Thorigny., 13 septembre 1700; MC/ET/XII/246
      Tableaux, quelques-uns avec noms d'auteurs. Tapisseries, certaines à sujet.
      Précisions sur les lieux: Sucy (Sucy-en-Brie, Val-de-Marne)--Château; Sucy-en-Brie (Val-de-Marne)--Sucy; Thorigny (Thorigny-sur-Oreuse, Yonne)--Château; Thorigny-sur-Oreuse (Yonne)--Thorigny
      inventaire après décès; Saint-Louis (rue); Sucy-en-Brie (Val-de-Marne); Thorigny-sur-Oreuse (Yonne); Bontemps, Marie Marguerite; Lambert de Thorigny, Claude Jean-Baptiste (1653?-1703); magistrat
  - Minutes. 1700, avril - 1700, juin, avril 1700 - juin 1700; MC/ET/XII/247
    - Aupique (Jacques) maçon à Rueil § Devis et marché (réparations des murs de la seigneurie de Rueil), 2 avril 1700; MC/ET/XII/247
      devis; marché; Aupique, Jacques
    - Mariage de Thomas Noblet, ingénieur du Roi, fils de feu Michel Noblet, architecte des bâtiments du Roi, rue de Richelieu., 23 avril 1700; MC/ET/XII/247
      contrat de mariage; Richelieu (rue de); Noblet, Michel; Noblet, Thomas; architecte; ingénieur
    - Cossart (Charles) menuisier à Charonne § Alloué, 3 mai 1700; MC/ET/XII/247
      Cossart, Charles
    - Aupique (Jacques) maçon à Rueil § Marché (réparations), 12 juin 1700; MC/ET/XII/247
      marché; Aupique, Jacques
    - Buchot (Jacques), marchand orfèvres, à Tonnerre § Vente à .., 20 juin 1700; MC/ET/XII/247
      acte de vente; Buchot, Jacques
    - Potier (Jacques) maçon quai des Ormes § bail par .., 5 juillet 1700; MC/ET/XII/247
      bail; Potier, Jacques
    - Jannot (Jacques) marchand tapissier rue du Colombier § Cautionnement, 13 juillet 1700; MC/ET/XII/247
      Jannot, Jacques
    - Delorme (Louis) marchand Cartier rue Bourg Tibourg § Vente, 7 août 1700; MC/ET/XII/247
      acte de vente; Delorme, Louis
    - Cornu (Robert), maître peintre, [de l'Académie de quai de Gesvres Saint-Luc] § Vente, 27 septembre 1700; MC/ET/XII/247
      acte de vente; Cornu, Robert
    - Bouillon (Jean) maçon placé de Grèves § Mariage de .., 29 septembre 1700; MC/ET/XII/247
      contrat de mariage; Bouillon, Jean
    - Aubry (Claude) entrepreneur de bâtiments expert juré du Roi en oeuvres de maçonnerie rue Montmartre § Quittance, 4 juillet 1760; MC/ET/XII/247
      quittance; Aubry, Claude
  - Minutes. 1700, juillet - 1700, septembre, juillet 1700 - septembre 1700; MC/ET/XII/248
    - Quittance de Claudre Audran, maître peintre, rue Thévenot, entre autres, pour les travaux de peinture faits dans les trois maisons sises rue de l'Université, appartenant à présent à dame Marie-Anne Voisin, veuve de Denis Feydeau, président en Grand conseil., 4 juillet 1700; MC/ET/XII/248
      quittance; Thévenot (rue); Université (rue de l'); Audran, Claude (1658-1734); Feydeau, Denis; Voisin, Marie Anne; peintre; magistrat
    - Inventaire après décès de Marie de FLANDRE, veuve de Nicolas de JASSAUD, doyen des maîtres des requêtes, quai de Bourbon., 30 août 1700; MC/ET/XII/248
      Tapisseries dont certaines à sujet.
      inventaire après décès; Bourbon (quai de); Flandre, Marie de; Jassaud, Nicolas de; maître des requêtes (Ancien Régime)
    - LAIR (Anne) Vve de Nicolas Doublet écuyer seigneur de Persan conseiller secrétairedu Roi r. Payenne paroisse Saint-Paul § Testament, 10 septembre 1700; MC/ET/XII/248
      testament; Lair, Anne
    - Inventaire après décès de Marie-Marguerite Bontemps (épouse/veuve de valet de chambre?)., 13 septembre 1700; MC/ET/XII/248
      inventaire après décès; Bontemps, Marie-Marguerite; officier de la Chambre du roi (Ancien Régime)
    - LAMBERT (Claude Jean Baptiste) Seigneur de Thorigny, La Postolle et Sucy en Brie. Président en la Chambre des Comptes § Inventaire après décès de Charlotte BONTEMPS, épouse de Claude Jean Baptiste LAMBERT, 13 septembre 1700; MC/ET/XII/248
      inventaire; Lambert, Claude Jean Baptiste
    - BONTEMPS (Charlotte) § Inventaire après décès de Charlotte BONTEMPS épouse de Claude Jean Baptiste LAMBERT Seigneur de Thorigny, La Postolle et Sucy en Brie. Président en la Chambre des Comptes, 13 septembre 1700; MC/ET/XII/248
      inventaire après décès; Bontemps, Charlotte
    - Inventaire après décès de Marie-Marguerite BONTEMPS, femme de Claude-Jean-Baptiste LAMBERT, seigneur de Thorigny, Sucy etc., président en la Chambre des Comptes, en son Hôtel rue Saint-Louis, châteaux de Lucy, Thorigny..., 13 septembre 1700; MC/ET/XII/248
      Tapisseries et quelques tableaux
      inventaire après décès; Saint-Louis (rue); Bontemps, Marie Marguerite; Lambert de Thorigny, Claude Jean-Baptiste (1653?-1703); magistrat
    - Legeret (Guillaume) maître menuisier rue Saint-Louis § Don mutuel, 20 septembre 1700; MC/ET/XII/248
      donation; Legeret, Guillaume
    - Titre sacerdotal (attestation de la propriété de ce titre aux dires de Jean Senallié), un des 24 joueurs de violon ordinaire de la chambre du roi, rue de la Vieille Draperie., 21 septembre 1700; MC/ET/XII/248